臺灣士林地方法院刑事判決
111年度訴緝字第1、2號
公　訴　人　臺灣士林地方檢察署檢察官
被　　　告　吳純華　女　(民國00年0月0日生)
　　　　　　　　　　身分證統一編號：Z000000000號
　　　　　　　　　　住○○市○○區○○路0段00巷0號5樓
義務辯護人　白宗弘律師
上列被告因毒品危害防制條例案件，經檢察官提起公訴（110年
度偵字第1174號）及追加起訴（110年度偵字第11123號），本院
判決如下：
    主  文
吳純華犯如附表「主文」欄所示之罪，各處如附表「主文」欄所
示之刑及沒收之宣告。
    事  實
一、吳純華前因違反毒品危害防制條例案件，經臺灣基隆地方法
    院以108年度基簡字第1083號判決判處有期徒刑6月確定，於
    民國109年5月12日執行完畢。詎猶不知悔悟，明知甲基安非
    他命為毒品危害防制條例第2條第2項第2款所列管之第二級
    毒品，未經許可不得販賣，竟單獨（附表編號1至8部分）或
    與「蘇亨立」（另案經判決）共同基於販賣第二級毒品甲基
    安非他命之犯意聯絡（附表編號9至10部分），以其所持用
    之OPPO行動電話（序號000000000000000號）插用000000000
    0門號SIM卡，為聯絡工具，於如附表所示之時、地，分別販
    賣第二級毒品甲基安非他命與如附表所示之人。
二、案經基隆市警察局第三分局移送臺灣士林地方檢察署（下稱
    士林地檢)檢察官偵查起訴。
    理  由
壹、程序事項
一、按被告以外之人於審判外之言詞或書面陳述，除法律有規定
    者外，不得作為證據。又被告以外之人於審判外之陳述，雖
    不符合同法第159條之1至第159條之4之規定，但經當事人於
    審判程序同意作為證據，法院審酌該言詞陳述或書面陳述作
    成時之情況，認為適當者，亦得為證據；當事人、代理人或
    辯護人於法院調查證據時，知有第159條第1項不得為證據之
    情形，而未於言詞辯論終結前聲明異議者，視為有前項之同
    意，刑事訴訟法第159條第1項、第159條之5分別定有明文。
    本判決以下所引具傳聞性質之各項供述證據被告吳純華及其
    辯護人於本院準備程序時均表示無意見，同意做為證據(見
    本院111年訴緝字第1號卷〈下稱訴緝1卷〉第39至52頁)，審判
    程序時經本院告以要旨後，檢察官、被告及其辯護人均未予
    爭執，迄言詞辯論終結前亦未有所異議，本院復查無該等證
    據有違背法定程序取得或顯不可信之外部情狀，揆諸刑事訴
    訟法第159條之5規定，應均有證據能力。
二、本件認定事實所引用之非供述證據，並無證據證明係公務員
    違背法定程式所取得，亦無刑事訴訟法第159條之4顯有不可
    信之情況與不得作為證據之情形，且經本院於審判期日依法
    進行證據之調查、辯論，被告於訴訟上之程序權即已受保障
    ，亦應有證據能力。
貳、實體事項：
一、認定犯罪事實所憑之證據及理由： 
　  就事實部分(即附表)，業據被告吳純華於偵訊、本院訊問及
    審理時坦承在卷，並有如附表證據欄所示證人之證言、相關
    監聽譯文及扣案物可佐，被告之自白核與事實相符，可以採
    信。又販賣毒品係政府嚴予查緝之違法行為，政府一向查禁
    森嚴並重罰不寬貸，且毒品可任意分裝或增減其份量，販賣
    毒品之行為亦無一定之公定價格，每次買賣之價格隨供需雙
    方之資力或關係之深淺或需求之數量、貨源之充裕與否、販
    賣者對於資金需求殷切與否、對行情認知，以及政府查緝之
    態度，進而為各種風險評估，機動的調整，有各種不同標準
    ，並非一成不變，惟販賣者從各種「價差」或係「量差」謀
    取利潤方式，或有差異，其所圖利益之非法販賣行為目的則
    屬相同。況且毒品之價格不低，取得不易，凡為販賣之不法
    行為者，苟無利可圖，應無甘冒持有毒品遭查獲之極大風險
    ，而以原本或賠本價格販售之理，是其從中賺取買賣差價或
    量差牟利之意圖及事實，應屬符合論理法則且不違背社會通
    常經驗之合理判斷。且被告與附表所示之購毒者均非屬至親
    ，衡情無無償轉讓毒品或原價出售之可能，再參以上開買受
    毒品者與被告之毒品上手素不相識，既不可能逕與被告之毒
    品上手直接聯繫，亦不可能得悉被告向關此毒品上手取得甲
    基安非他命之實際過程及其對價，被告若非基於預期有相當
    利得，事實上復有從中牟利，其要無甘冒罹重典風險而為之
    理。準此，被告確有藉販售毒品獲得一定利益之情，其主觀
    上有販賣毒品之營利意圖，本案事證明確，被告犯行堪以認
    定，應予依法論科。
二、新舊法比較：
　  查甲基安非他命係毒品危害防制條例第2 條第2 項第2 款規
    定列管之第二級毒品，不得販賣或持有，販賣上開毒品者，
    毒品危害防制條例第4 條第2 項並有處罰明文，而查毒品危
    害防制條例第4 條第2 項、第17條第2 項規定均於109 年1 
    月15日修正公布，並於109 年7 月15日生效施行，修正重點
    如下：
 (一) 修正前毒品危害防制條例第4 條第2 項原規定：「製造、
　　  運輸、販賣第二級毒品者，處無期徒刑或7 年以上有期徒
      刑，得併科新臺幣（下同）1000萬元以下罰金」，修正後
      毒品危害防制條例第4 條第2 項則規定：「製造、運輸、
      販賣第二級毒品者，處無期徒刑或10年以上有期徒刑，得
      併科新臺幣1500萬元以下罰金」；
（二）修正前毒品危害防制條例第17條第2 項原規定：「犯第4 
       條至第8 條之罪於偵查及審判中均自白者，減輕其刑」
      ，修正後毒品危害防制條例第17條第2 項則規定：「犯第
      4  條至第8 條之罪於偵查及歷次審判中均自白者，減輕
      其刑」。　　
（三）比較結果，修正後之毒品危害防制條例規定，除大幅提高
      上引第4 條所規定之法定刑度外（構成要件及法定刑種並
      未修正），同時限縮同條例第17條第2 項規定有關自白減
      刑之範圍，是應以修正前毒品危害防制條例之規定，對被
      告較為有利，依刑法第2 條第1 項前段規定，本件被告所
      為如附表編號1 至6所示之各次販賣毒品犯行，係發生在1
      09 年7 月15日新法生效施行之前，自應適用舊法規定處
      斷；至其所為如附表其他編號所示之販賣毒品犯行，既係
      在前開法律規定修正之後，依新法規定處罰，乃屬當然。
三、論罪科刑部分：
（一）核被告就附表編號1至6所為，係犯修正前毒品危害防制條
      例第4 條第2 項之販賣第二級毒品罪，就附表編號7至10 
      所為，均係犯毒品危害防制條例第4 條第2 項之販賣第二
      級毒品罪；其各次為販賣而持有甲基安非他命之低度行為
      ，應分別為各次販賣之高度行為所吸收，均不另論罪。被
      告10次販賣第二級毒品，主觀上係分別起意，客觀上可以
      按其行為外觀，個別評價，所犯10 罪，應分論併罰。附
      表編號9至10部分，被告與蘇亨立間有犯意聯絡行為分擔
      ，為共同正犯。（被告與蘇亨立共犯部分，起訴書將附表
      號9〈109年10月21日之犯行〉誤載為附表編號7〈109年9月8
      日之犯行〉，惟附表編號7部分，蘇亨立未涉入共犯中，業
      經檢察官不起訴處分〈士林地檢110年度偵字第6999號〉，
      此部分起訴書顯屬誤載，併此敘明）。   
 (二）被告前有如事實欄一所示之科刑及執行情形，有臺灣高等
      法院被告前案紀錄表1 份在卷可考，其於前案受有期徒刑
      之執行完畢後，5 年內故意再犯本件如附表編號3 至10  
      所示有期徒刑以上刑之各罪，雖符合累犯規定，惟本院考
      量被告前次係犯持有毒品案件，與本此販賣毒品案件，類
      型不同，參酌司法院大法官會議釋字第775 號解釋，爰無
      須適用累犯規定加重其刑，附此敘明。
（三）被告在偵審中即均自白前開犯罪，是就其所犯如附表編號
      1至6所示犯行，應依修正前毒品危害防制條例第17條第2 
      項規定減輕其刑，其所犯如附表編號7 至10 所示犯行，
      則應依毒品危害防制條例第17條第2 項規定，分別減輕其
      刑。
（四）毒品危害防制條例第17條第1 項部分：
  　１、按犯第4條至第8條、第10條或第11條之罪，供出毒品來
        源，因而查獲其他正犯或共犯者，減輕或免除其刑，為
        毒品危害防制條例第17條第1項所明定。次按毒品危害
        防制條例第17條第1項規定所稱之「供出毒品來源，因
        而查獲其他正犯或共犯者」，係指犯罪行為人供出毒品
        來源之對向性正犯，或與其具有共同正犯、共犯（教唆
        犯、幫助犯）關係之毒品由來之人的相關資料，客觀上
        足使偵查犯罪之公務員得據以對之發動偵查，並因而破
        獲者。所謂「破獲」，指「確實查獲其人、其犯行」而
        言，然不以所供出之人業據檢察官起訴或法院判刑確定
        為限。如查獲之證據，客觀上已足確認該人、該犯行者
        ，亦屬之（最高法院109年度台上字第567號判決意旨參
        照）。
　　２、被告經查獲時，有提供毒品來源游○○予基隆市警察局刑
        警大隊，經本院函詢基隆市警察局，有關毒品上游之查
        獲情況，該局函覆稱：被告吳純華所供毒品上游， 持
        有毒品部分經查屬實，為溯源追查，本案業報請臺灣高
        雄地方檢察署偵辦中，經監聽被告所持用行動電話期間
        ，所販售毒品之來源，被告未向警方坦承等語。有基隆
        市警察局110年4月21日基刑大偵三字第1100003068號函
        在卷可參(見本院110審訴第271號卷第57頁)，經比對上
        開被告所供出之毒品來源部分，係其被當場查獲之甲基
        安非他命1公斤之持有毒品罪部分（即臺灣基隆地方法
        院110年度訴字第113號判決事實欄一㈡之持有毒品部分
        ，該部分業經於前揭判決中依毒品危害防制條例第17條
        第1 項規定減刑），至於被告所涉販賣毒品部分之毒品
        來源，既未向警方坦承，自未因被告之供述，而有查獲
        其共犯或上手之情事，故尚無適用修正前或現行毒品危
        害防制條例第17條第1 項規定，減輕被告之刑之餘地，
        附此敘明。　　　　
　（五）刑法第59條規定部分：
　  １、刑法第59條規定之酌量減輕其刑，若犯罪另有特殊之原
        因與環境，在客觀上足以引起一般同情，認為即使予以
        宣告法定最低度刑，猶嫌過重者，即有其適用；此所謂
        法定最低度刑，固包括法定最低本刑；惟遇有其他法定
        減輕之事由者，則應係指適用其他法定減輕事由減輕其
        刑後之最低度刑而言（最高法院109年度台上字第1103
        號、108年度台上字第3884號判決論旨參照）。所謂「
        犯罪之情狀」可憫恕者，與同法第57條規定科刑時應審
        酌之一切情狀，並非有截然不同之領域，於裁判上酌減
        其刑時，應就犯罪一切情狀（包括第57條所列舉之10款
        事項），予以全盤考量，審酌其犯罪有無可憫恕之事由
        （即有無特殊之原因與環境，在客觀上足以引起一般同
        情，以及宣告法定低度刑，是否猶嫌過重等），以資判
        斷。
　　２、查毒品犯罪已是當今各國亟欲遏止防阻之犯罪類型，被
        告所犯如事實欄一即附表共10次販賣第二級毒品罪，業
        依修正前後毒品危害防制條例第17條第2項減輕其刑，
        已無情輕法重之情形，且衡諸於被告所犯本案販賣第二
        級毒品罪犯行，均係其自由意志選擇所為，本應就自己
        行為負責，又審酌被告於本案販售第二級毒品之數量、
        次數及金額，其對社會風氣及治安之危害程度非淺，尚
        難認有何顯可憫恕之情狀，是本案並不該當「客觀上足
        以引起一般人同情，處以法定最低刑度仍失之過苛」之
        要件，均無再依刑法第59條予以酌減之餘地。
　（六）爰審酌毒品直接危害施用者之身體甚至生命，腐蝕作為
        社會基礎之國民健康，且因毒品具有成癮性，難以戒除
        之故，致使施用者為之傾家蕩產，甚至淪落盜賊，毀身
        敗家者，所在多有，至於販賣、轉讓毒品者，更係毒害
        之源，其流毒他人，對吸毒、用藥的不良風氣，予以推
        波助瀾，更值譴責，我國政府為防止毒品、藥物氾濫，
        亦制訂有毒品危害防制條例、藥事法等特別規定，非但
        對持有、施用毒品者施以刑罰，對轉讓尤其販賣者，更
        不惜科以重典，以求阻絕毒品市場，平日報章雜誌、電
        視媒體也多方報導，呼籲國人不得販賣、轉讓毒品，然
        被告仍無視於上揭禁令，貪圖小利，甘犯重典，對外販
        售甲基安非他命圖利，其犯罪之動機、目的，委無可取
        ，其販賣次數高達10次，犯後坦承全部犯行之犯後態度
        ，另斟酌其自陳國小畢業之教育程度，於工地擔任打雜
        工，每日日薪約新臺幣1,500元，已離婚，育有四子女
        ，由其父母幫忙扶養二名子女，暨其年齡智識、生活經
        驗、家庭及經濟狀況與其他一切情狀，分別量處如主文
        所示之刑，以示懲儆。
　（七）關於數罪併罰之案件，如能俟被告所犯數罪全部確定後
        ，於執行時，始由該案犯罪事實最後判決之法院所對應
        之檢察署檢察官，聲請該法院裁定之，無庸於每一個案
        判決時定其應執行刑，則依此所為之定刑，不但能保障
        被告（受刑人）之聽審權，符合正當法律程序，更可提
        升刑罰之可預測性，減少不必要之重複裁判，避免違反
        一事不再理原則情事之發生（110年度台抗大字第489號
        參照) 。本件被告另有於109年6月至同年9月間所涉毒
        品案件犯行，現於臺灣高等法院審理中，參照前揭意旨
        ，爰不於本案中定其應執行刑，併此敘明 。     。
五、沒收與追徵部分：
（一）被告各次販賣毒品之不法所得，依刑法第38條之1 第1 項
      前段、第3 項規定，應分別在其該次犯罪之處罰主文項下
      宣告沒收，於全部或一部不能沒收或不宜執行沒收時，追
      徵其價額。又附表編號9、10之犯罪所得，被告雖稱是由
      蘇亨立收取，惟其二人間當時是男女朋友關係，對不法所
      得之分配難免與共同的生活花費，互相請客互相調用而混
      雜在一起，應認其對於不法利得享有共同處分權限，且難
      以區別各人分得之數，自應負共同沒收之責。
（二）被告使用之OPPO行動電話（序號000000000000000號）插
      用0000000000門號SIM卡1支（扣於臺灣基隆地院110年度
      訴字第113號），有供作本案販賣毒品所用，此經被告陳
      明在卷，並有前開行動電話內之各次對話紀錄可考（參見
      附表證據欄所示），行動電話部分原應依毒品危害防制條
      例第19條第1 項規定諭知沒收，惟此手機及SIM卡係扣案
      於基隆地院110年度訴字第113號卷內，且已由該案件判決
      宣告沒收，爰不另為重複沒收之宣告，附此敘明 。
（三）被告經多次宣告沒收，依刑法第40條之2 第1 項規定，併
      執行之。　
據上論斷，應依刑事訴訟法第299 條第1 項前段，修正前毒品危
害防制條例第4 條第2 項、第17條第2 項，毒品危害防制條例第
4 條第2 項、第17條第2 項，刑法第2 條第1 項前段、第11條、
第28條、第51條第5 款、第38條之1 第1 項前段、第3 項、第40
條之2 第1 項，判決如主文。
本案經檢察官張君如提起公訴，檢察官郭騰月到庭執行職務。
中　　華　　民　　國　　111 　年　　5 　　月　　30　　日
                 刑事第三庭審判長法  官   蕭文學
　　　　　　　　　               法  官   林正忠
                                 法  官   李東益
以上正本證明與原本無異。
如不服本判決，應於收受判決後20日內向本院提出上訴書狀，並
應敘述具體理由；其未敘述上訴理由者，應於上訴期間屆滿後20
日內向本院補提理由書（均須按他造當事人之人數附繕本），「
切勿逕送上級法院」。
因疫情而遲誤不變期間，得向法院聲請回復原狀。
                                 書記官   江定宜
中　　華　　民　　國　　111 　年　　5 　　月　　30　　日
附錄本判決論罪科刑之法條依據：　　　　　　　　　　　　　修正前毒品危害防制條例第4條
製造、運輸、販賣第一級毒品者，處死刑或無期徒刑；處無期徒
刑者，得併科新臺幣2000萬元以下罰金。
製造、運輸、販賣第二級毒品者，處無期徒刑或7年以上有期徒
刑，得併科新臺幣1000萬元以下罰金。
製造、運輸、販賣第三級毒品者，處7年以上有期徒刑，得併科
新臺幣700萬元以下罰金。
製造、運輸、販賣第四級毒品者，處5年以上12年以下有期徒刑
，得併科新臺幣300萬元以下罰金。
製造、運輸、販賣專供製造或施用毒品之器具者，處1年以上7年
以下有期徒刑，得併科新臺幣100萬元以下罰金。
前五項之未遂犯罰之。　
現行毒品危害防制條例第4條
製造、運輸、販賣第一級毒品者，處死刑或無期徒刑；處無期徒
刑者，得併科新臺幣3000萬元以下罰金。
製造、運輸、販賣第二級毒品者，處無期徒刑或10年以上有期徒
刑，得併科新臺幣1500萬元以下罰金。
製造、運輸、販賣第三級毒品者，處7年以上有期徒刑，得併科
新臺幣1000萬元以下罰金。
製造、運輸、販賣第四級毒品者，處5年以上12年以下有期徒刑
，得併科新臺幣500萬元以下罰金。
製造、運輸、販賣專供製造或施用毒品之器具者，處1年以上7年
以下有期徒刑，得併科新臺幣150萬元以下罰金。
前五項之未遂犯罰之。　　　　
附表
編號 購毒者 犯罪事實 被告供述、證人證言及監聽譯文 主文 1 李添祺 李添祺於109年4月16日前以通訊軟體LINE聯絡吳純華，表示欲購買毒品，並相約新北市○○區○○○路0段000號「江山萬里社區」（下稱江山萬里社區）樓下，由吳純華販賣並交付第二級毒品甲基安非他命約2公克予李添祺後，李添祺即於同日上午10時13分許，以其配偶蔡詩儀臺灣新光商業銀行帳號0000000000000號帳戶匯款新臺幣（下同）2500元至吳純華所有中國信託銀行帳號000-000000000000號帳戶而完成交易。 一、證人李添祺之證述：⒈109年7月21日警詢筆錄　（110偵1174卷第37-44頁）⒉109年12月1日偵訊筆錄　（110偵1174卷第135-139頁）⒊109年12月15日偵訊筆錄　（109他4189卷第413-419頁）⒋110年8月16日偵訊筆錄　(110偵11123卷第131-135頁） 二、李添祺所持用之行動電話與門號0000000000號行動電話通聯截圖、通訊軟體LINE對話紀錄截圖共6張（110偵1174卷第51-53頁） 三、通聯調閱查詢單【查詢門號：0000000000，門號所有人：李添祺】及通聯記錄表各1份（109他4189卷第37-40頁） 四、蔡詩儀左揭新光銀行帳戶對帳單(110偵11123卷第81-107頁）　　　　 吳純華販賣第二級毒品，處有期徒刑參年柒月。未據扣案之販賣毒品所得新臺幣貳仟伍佰元，沒收，於全部或一部不能沒收或不宜執行沒收時，追徵期價額。 2 李添祺 李添祺於109年5月2日前以訊軟體LINE聯絡吳純華，表示欲購買毒品，並相約江山萬里社區樓下，由吳純華販賣並交付第二級毒品甲基安非他命約8.5公克予李添祺後，李添祺即於同日晚間6時32分許，以其配偶蔡詩儀上開帳戶匯款9500元至吳純華所有之上開帳戶而完成交易。 同上 吳純華販賣第二級毒品，處有期徒刑參年玖月。未據扣案之販賣毒品所得新臺幣玖仟伍佰元，沒收，於全部或一部不能沒收或不宜執行沒收時，追徵期價額。 3 李添祺 李添祺於109年5月30日前以訊軟體LINE聯絡吳純華，表示欲購買毒品，並相約江山萬里社區樓下，由吳純華販賣並交付第二級毒品甲基安非他命約近20公克（以下）給李添祺後，李添祺即於同日下午2時14分許，以其配偶蔡詩儀上開帳戶匯款2萬3000元至吳純華所有之上開帳戶而完成交易。 同上 吳純華販賣第二級毒品，處有期徒刑參年拾月。未據扣案之販賣毒品所得新臺幣貳萬參仟元，沒收，於全部或一部不能沒收或不宜執行沒收時，追徵期價額。 4 李添祺 李添祺於109年6月25日前以通訊軟體LINE聯絡吳純華，表示欲購買毒品，並相約江山萬里社區樓下，由吳純華販賣並交付第二級毒品甲基安非他命約2公克與李添祺後，李添祺即於同日晚間11時47分許，以其配偶蔡詩儀上開帳戶匯款2600元至吳純華所有之上開帳戶而完成交易。 同上 吳純華販賣第二級毒品，處有期徒刑參年柒月。未據扣案之販賣毒品所得新臺幣貳仟陸佰元，沒收，於全部或一部不能沒收或不宜執行沒收時，追徵期價額。 5 李添祺 李添祺於109年7月11日21時7分許，透過通訊軟體LINE聯絡吳純華，表示欲購買毒品，並相約於江山萬里社區樓下，同日23時40許，由吳純華販賣並交付第二級毒品甲基安非他命8公克與李添祺，並向李添祺收取2000元；另由李添祺於同日23時58分許，轉帳3000元至吳純華所有中國信託銀行帳號000-000000000000號帳戶而完成交易。 同上 吳純華販賣第二級毒品，處有期徒刑參年捌 月。未據扣案之販賣毒品所得新臺幣伍仟元，沒收，於全部或一部不能沒收或不宜執行沒收時，追徵期價額。 6 李添祺 李添祺於109年7月13日13時6分許，透過通訊軟體LINE聯絡吳純華，表示欲購買毒品，並相約於江山萬里社區樓下，同日13時15分許，由吳純華販賣並交付第二級毒品甲基安非他命8公克與李添祺，並向李添祺收取2000元；另由李添祺於同日16時58分許，轉帳3000元至吳純華所有中國信託銀行帳號000-000000000000號帳戶而完成交易。 同上 吳純華販賣第二級毒品，處有期徒刑參年捌月。未據扣案之販賣毒品所得新臺幣伍仟元，沒收，於全部或一部不能沒收或不宜執行沒收時，追徵期價額。 7 翁志宗 翁志宗於109年9月8日18時30分40秒許、同日20時19分53秒許，以所持用之門號0000000000號行動電話，與吳純華所持用之序號000000000000000號行動電話聯絡，表示欲購買毒品，並相約新北市○○區○○○路0段000號之麥當勞，於同日20時19分許後不久，由吳純華交付第二級毒品甲基安非他命1包與翁志宗，並向翁志宗收取1000元而當場完成交易。 一、證人翁志宗之證述：⒈109年12月2日警詢筆錄　（110偵1174卷第55-59頁）⒉109年12月2日偵訊筆錄　（109他4189卷第359-365頁）⒊110年2月24日偵訊筆錄　（110偵1174卷第221-223頁） 二、被告吳純華與翁志宗通訊監察譯文（110偵1174卷第29-32頁） 吳純華販賣第二級毒品，處有期徒刑伍年壹月。未據扣案之販賣毒品所得新臺幣壹仟元，沒收，於全部或一部不能沒收或不宜執行沒收時，追徵期價額。 8 翁志宗 翁志宗於109年10月17日17時32分19秒許、同日17時37分14秒許、同日17時41分32秒許、同日17時44分20秒許，以所持用之門號0000000000號行動電話，與吳純華所持用之序號000000000000000號行動電話聯絡，表示欲購買毒品，並相約江山萬里社區，於同日18時許由吳純華販賣並交付第二級毒品甲基安非他命1包與翁志宗，並向翁志宗收取1000元而當場完成交易。 同上 吳純華販賣第二級毒品，處有期徒刑伍年壹月。未據扣案之販賣毒品所得新臺幣壹仟元，沒收，於全部或一部不能沒收或不宜執行沒收時，追徵期價額。 9 翁志宗 翁志宗於109年10月21日12時38分42秒許起至同日12時55分18秒許止，以所持用之門號0000000000號行動電話，與吳純華所持用之序號000000000000000號行動電話聯絡，表示欲購買毒品，並相約臺北市南港區中央研究院附近之7-11便利商店，於同日12時55分許後約15分鐘由吳純華指示蘇亨立前往交付第二級毒品甲基安非他命1包與翁志宗，並由蘇亨立向翁志宗收取1000元而當場完成交易。 同上 吳純華共同販賣第二級毒品，處有期徒刑伍年壹月。未據扣案之販賣毒品所得新臺幣壹仟元，沒收，於全部或一部不能沒收或不宜執行沒收時，追徵期價額。 10 李垣志 李垣志於109年10月3日19時59分57秒許，以所持用之門號0000000000號行動電話，與吳純華所持用之序號000000000000000號行動電話聯絡，表示欲購買毒品，並相約新北市○○區○○路0段000號之汐止國中外，於同日19時59分許後約30分鐘，由吳純華指示之蘇亨立交付第二級毒品甲基安非他命1包與李垣志，蘇亨立並向李垣志收取6000元而當場完成交易。 一、證人李垣志之證述：⒈109年12月3日警詢筆錄　（110偵1174卷第73-77頁）⒉109年12月3日偵訊筆錄【有具結】　（109他4189卷第395-399頁）　二、被告吳純華與李垣志通訊監察譯文　　（110偵1174卷第33頁） 吳純華共同販賣第二級毒品，處有期徒刑伍年肆月。未據扣案之販賣毒品所得新臺幣陸仟元，沒收，於全部或一部不能沒收或不宜執行沒收時，追徵期價額。